Images du répertoire du notaire Nicolas Arnoult pour l'étude XIV
Archives nationales de France
Images du répertoire du notaire Nicolas Arnoult pour l'étude XIV
14 septembre 1771 - 20 août 1781
MC/RE/XIV/8
Etude XIV; Arnoult, Nicolas
Un registre
Archives nationales de France
Minutes et répertoires: la loi 2008-696 du 15 juillet 2008 relative aux archives a fixé à 75 ans à compter de la date de l'acte, ou à 25 ans à compter de la date du décès de l'intéressé si ce délai est plus bref, le délai de communication des minutes et répertoires des notaires; ce délai est porté à 100 ans à compter de la date de l'acte si le document se rapporte à un mineur (code du Patrimoine, articles L213-2, 4e d et 5e).
Autres documents de l'étude (dossiers de clients, comptabilité...): s'agissant d'archives privées, ces documents sont communicables selon les modalités fixées par le déposant ou le donateur.
Certains documents ne sont pas accessibles sous leur forme originale en raison de leur mauvais état de conservation.
Registre entré aux Archives nationales en octobre 1929.
530 feuillets de papier manuscrits, hauteur 36,7 x largeur 23,7 cm, foliotés en 1793. Le registre est en bon état. Il a été entièrement restauré et relié.
Registre folioté en 2003 (foliotation non visible à l'écran)
Images des répertoires de l’étude XIV
Archives de l'étude XIV
répertoire d'officier public ministériel
- Répertoire chronologique pour la période du 14 septembre 1771 au 20 août 1781, 14 septembre 1771 - 20 août 1781; MC/RE/XIV/8
  Le répertoire contient les informations suivantes: 1. le nature de l'acte; 2. les noms et prénoms des parties; 3. date du jour.
  répertoire
  - Page de titre, 1 r°; 1 feuillet
  - Liste chronologique des actes pour la période du 14 septembre au 31 décembre 1771, 14 septembre - 31 décembre 1771; 2 r°-13 v°; 12 feuillets
  - Liste chronologique des actes pour la période du 2 janvier 1772 au 31 décembre 1772, 2 janvier 1772 - 31 décembre 1772; 14 r°-60 r°; 47 feuillets
    - du 2 janvier au 30 juin 1772, 2 janvier - 30 juin 1772; 14 r°-35 r°; 22 feuillets
    - du 1er juillet au 31 décembre 1772, 1er juillet - 31 décembre 1772; 35 v°-60 r°; 26 feuillets
  - Liste chronologique des actes pour la période du 2 janvier au 31 décembre 1773, 2 janvier - 31 décembre 1773; 60 v°-110 r°; 51 feuillets
    - du 2 janvier au 30 juin 1773, 2 janvier - 30 juin 1773; 60 v°-86 r°; 27 feuillets
    - du 2 juillet au 31 décembre 1773, 2 juillet - 31 décembre 1773; 86 v°-110 r°; 25 feuillets
  - Liste chronologique des actes pour la période du 2 janvier au 31 décembre 1774, 2 janvier - 31 décembre 1774; 110 v°-155 r°; 46 feuillets
    - du 2 janvier au 30 juin 1774, 2 janvier - 30 juin 1774; 110 v°-134 r°; 25 feuillets
    - du 1er juillet au 31 décembre 1774, 1er juillet - 31 décembre 1774; 134 v°-155 r°; 22 feuillets
  - Liste chronologique des actes pour la période du 2 janvier au 31 décembre 1775, 2 janvier - 31 décembre 1775; 155 v°-207 r°; 53 feuillets
    - du 2 janvier au 30 juin 1775, 2 janvier - 30 juin 1775; 155 v°-183 r°; 29 feuillets
    - du 1er juillet au 31 décembre 1775, 1er juillet - 31 décembre 1775; 183 v°-207 r°; 25 feuillets
  - Liste chronologique des actes pour la période du 1er janvier au 31 décembre 1776, 1er janvier - 31 décembre 1776; 207 v°-274 r°; 68 feuillets
    - du 1er janvier au 30 juin 1776, 1er janvier - 30 juin 1776; 207 v°-242 v°; 36 feuillets
    - du 1er juillet au 31 décembre 1776, 1er juillet - 31 décembre 1776; 243 r°-274 r°; 32 feuillets
  - Liste chronologique des actes pour la période du 1er janvier au 31 décembre 1777, 1er janvier - 31 décembre 1777; 274 v°-341 v°; 68 feuillets
    - du 1er janvier au 30 juin 1777, 1er janvier - 30 juin 1777; 274 v°-306 r°; 33 feuillets
    - du 1er juillet au 31 décembre 1777, 1er juillet - 31 décembre 1777; 306 v°-341 v°; 36 feuillets
  - Liste chronologique des actes pour la période du 2 janvier au 31 décembre 1778, 2 janvier - 31 décembre 1778; 342 r°-400 r°; 59 feuillets
    - du 2 janvier au 30 juin 1778, 2 janvier - 30 juin 1778; 342 r°-373 r°; 32 feuillets
    - du 1er juillet au 31 décembre 1778, 1er juillet - 31 décembre 1778; 373 v°-400 r°; 28 feuillets
  - Liste chronologique des actes pour la période du 2 janvier au 31 décembre 1779, 2 janvier - 31 décembre 1779; 400 v°-451 r°; 52 feuillets
    - du 2 janvier au 30 juin 1779, 2 janvier - 30 juin 1779; 400 v°-427 v°; 28 feuillets
    - du 1er juillet au 31 décembre 1779, 1er juillet - 31 décembre 1779; 428 r°-451 r°; 24 feuillets
  - Liste chronologique des actes pour la période du 1er janvier au 30 décembre 1780, 1er janvier - 30 décembre 1780; 451 v°-501 r°; 51 feuillets
    - du 1er janvier au 30 juin 1780, 1er janvier - 30 juin 1780; 451 v°-475 r°; 26 feuillets
    - du 1er juillet au 30 décembre 1780, 1er juillet - 30 décembre 1780; 475 v°-501 r°; 27 feuillets
  - Liste chronologique des actes pour la période du 1er janvier au 20 août 1781, 1er janvier - 20 août 1781; 501 v°-530 r°; 30 feuillets